# 请教陈版《增值税会计处理规定》的衔接

提问人：5566 时间：2017-02-20 17:54:48
陈版：你好！如果 2016 年已暂估增值税进项税，在年度报表中是否要做调整呢？还是 2017 年开始按新规定执行呢？

回答人：chenyiwei
不暂估进项税额是以前就有的习惯做法，所以建议考虑前期暂估进项税额的处理是否构成了一项前期差错。